newsrecommender/src/main/resources/hu_HU/hu_HU.aff
SFX ó Y 324
SFX ó ök özöttség ök - nÓ×BVLjcTtX@
SFX ó ök özött ök - ÝÔŘBVLjcHRtXN
SFX ó ök öző ök - ĐÓ×BVLjcGRX@
SFX ó ök özésileg ök
SFX ó ök özési ök - ĐÓ×VLjcGR!"
SFX ó ök özés ök - nÓ×BVLjcXTt@
SFX ó ök öztető ök - ĐÓ×BVLjcGRX@
SFX ó ök öztetés ök - nÓ×BVLjcXTt@
SFX ó ök öztetett ök - nÓ×BVLjcGRtX
SFX ó ök öztetendő ök - ĐÓ×BVLjcGRX
SFX ó ök öztet ök - EeX
SFX ó ök özik ök - PpX
SFX ó ök özhetőség ök - nÓ×BVLjcTtX@
SFX ó ök özhető ök - ĐÓ×BVLjcGRX
SFX ó ök özhetett ök - X
SFX ó ök özhetetlenség ök - nÓ×BVLjcTtX@
SFX ó ök özhetetlen ök - nÓ×BVLjcGRtX.
SFX ó ök özhet ök - EeX
SFX ó ök özgető ök - ĐÓ×BVLjcGRX
SFX ó ök özgetés ök - nÓ×BVLjcXTt@
SFX ó ök özgethetőség ök - nÓ×BVLjcTtX@
SFX ó ök özgethető ök - ĐÓ×BVLjcGRX
SFX ó ök özgethetett ök - X
SFX ó ök özgethet ök - EeX
SFX ó ök özgetett ök - nÓ×BVLjcGRXt
SFX ó ök özget ök - EeX
SFX ó ök özetlenség ök - nÓ×BVLjcRX@
SFX ó ök özetlen ök - nÓ×BVLjcGRtX
SFX ó ök özendő ök - ŢÔŘCWMjcHRX
SFX ó ök öz ök - EeX
SFX ó ök ösödöttség ök - nÓ×BVLjcTtX@
SFX ó ök ösödött ök - ÝÔŘBVLjcHRtXN
SFX ó ök ösödő ök - ĐÓ×BVLjcGRX
SFX ó ök ösödésileg ök
SFX ó ök ösödési ök - ĐÓ×VLjcGR!"
SFX ó ök ösödés ök - nÓ×BVLjcXTt@
SFX ó ök ösödik ök - PpX
SFX ó ök ösödhetett ök - X
SFX ó ök ösödhet ök - EeX
SFX ó ök ösödgethetett ök - X
SFX ó ök ösödgethet ök - EeX
SFX ó ök ösödgetett ök - X
SFX ó ök ösödget ök - EeX
SFX ó ök ösítő ök - ĐÓ×BVLjcGRX@
SFX ó ök ösítésileg ök
SFX ó ök ösítési ök - ĐÓ×VLjcGR!"
SFX ó ök ösítés ök - nÓ×BVLjcXTt@
SFX ó ök ösíttető ök - ĐÓ×BVLjcGRX
SFX ó ök ösíttetésileg ök
SFX ó ök ösíttetési ök - ĐÓ×VLjcGR!"
SFX ó ök ösíttetés ök - nÓ×BVLjcXTt@
SFX ó ök ösíttethet ök - EeX
SFX ó ök ösíttetett ök - nÓ×BVLjcGRtX
SFX ó ök ösíttetendő ök - ĐÓ×BVLjcGRX
SFX ó ök ösíttet ök - EeX
SFX ó ök ösíthetőség ök - nÓ×BVLjcTtX@
SFX ó ök ösíthető ök - ĐÓ×BVLjcGRX
SFX ó ök ösíthetett ök - nÓ×BVLjcGRXt
SFX ó ök ösíthetetlenségileg ök
SFX ó ök ösíthetetlenségi ök - ĐÓ×VLjcGR!"
SFX ó ök ösíthetetlenség ök - nÓ×BVLjcTtX@
SFX ó ök ösíthetetlen ök - nÓ×BVLjcGRtX
SFX ó ök ösíthet ök - EeX
SFX ó ök ösítgető ök - ĐÓ×BVLjcGRX
SFX ó ök ösítgetés ök - nÓ×BVLjcXTt
SFX ó ök ösítgethetőség ök - nÓ×BVLjcTtX
SFX ó ök ösítgethető ök - ĐÓ×BVLjcGRX
SFX ó ök ösítgethetett ök - X
SFX ó ök ösítgethet ök - EeX
SFX ó ök ösítgetett ök - nÓ×BVLjcGRXt
SFX ó ök ösítget ök - EeX
SFX ó ök ösítettségileg ök
SFX ó ök ösítettségi ök - ĐÓ×VLjcGR!"
SFX ó ök ösítettség ök - nÓ×BVLjcTtX@
SFX ó ök ösített ök - nÓ×BVLjcGRtX
SFX ó ök ösítetlenségileg ök
SFX ó ök ösítetlenségi ök - ĐÓ×VLjcGR!"
SFX ó ök ösítetlenség ök - nÓ×BVLjcRX@
SFX ó ök ösítetlen ök - nÓ×BVLjcGRtX
SFX ó ök ösítendő ök - ĐÓ×BVLjcGRX
SFX ó ök ösít ök - EeX
SFX ó ok ozó ok - ĎŇÖAUKicFQX@
SFX ó ok ozásilag ok
SFX ó ok ozási ok - ĎŇÖUKicFQ!"
SFX ó ok ozás ok - mŇÖAUKicXSs@
SFX ó ok oztató ok - ĎŇÖAUKicFQX@
SFX ó ok oztatás ok - mŇÖAUKicXSs@
SFX ó ok oztatott ok - mŇAU$icFQsX
SFX ó ok oztatandó ok - ĎŇÖAUKicFQX
SFX ó ok oztat ok - OoX
SFX ó ok ozottság ok - mŇÖAUKicSsX@
SFX ó ok ozott ok - mŇAU$icFQsX
SFX ó ok ozik ok - OoX
SFX ó ok ozhatóság ok - mŇÖAUKicSsX@
SFX ó ok ozható ok - ĎŇÖAUKicFQX
SFX ó ok ozhatott ok - X
SFX ó ok ozhatatlanság ok - mŇÖAUKicSsX@
SFX ó ok ozhatatlan ok - mŇÖAUKicFQsX.
SFX ó ok ozhat ok - OoX
SFX ó ok ozgató ok - ĎŇÖAUKicFQX
SFX ó ok ozgatás ok - mŇÖAUKicXSs@
SFX ó ok ozgatott ok - mŇAUKicFQXs
SFX ó ok ozgathatóság ok - mŇÖAUKicSsX@
SFX ó ok ozgatható ok - ĎŇÖAUKicFQX
SFX ó ok ozgathatott ok - X
SFX ó ok ozgathat ok - OoX
SFX ó ok ozgat ok - OoX
SFX ó ok ozatlanság ok - mŇÖAUKicQX@
SFX ó ok ozatlan ok - mŇÖAUKicFQsX
SFX ó ok ozandó ok - ĎŇÖAUKicFQX
SFX ó ok oz ok - OoX
SFX ó ok osító ok - ĎŇÖAUKicFQX@
SFX ó ok osításilag ok
SFX ó ok osítási ok - ĎŇÖUKicFQ!"
SFX ó ok osítás ok - mŇÖAUKicXSs@
SFX ó ok osíttató ok - ĎŇÖAUKicFQX
SFX ó ok osíttatásilag ok
SFX ó ok osíttatási ok - ĎŇÖUKicFQ!"
SFX ó ok osíttatás ok - mŇÖAUKicXSs@
SFX ó ok osíttatott ok - mŇAU$icFQsX
SFX ó ok osíttathat ok - OoX
SFX ó ok osíttatandó ok - ĎŇÖAUKicFQX
SFX ó ok osíttat ok - OoX
SFX ó ok osítottságilag ok
SFX ó ok osítottsági ok - ĎŇÖUKicFQ!"
SFX ó ok osítottság ok - mŇÖAUKicSsX@
SFX ó ok osított ok - mŇAU$icFQsX
SFX ó ok osíthatóság ok - mŇÖAUKicSsX@
SFX ó ok osítható ok - ĎŇÖAUKicFQX
SFX ó ok osíthatott ok - mŇAUKicFQXs
SFX ó ok osíthatatlanságilag ok
SFX ó ok osíthatatlansági ok - ĎŇÖUKicFQ!"
SFX ó ok osíthatatlanság ok - mŇÖAUKicSsX@
SFX ó ok osíthatatlan ok - mŇÖAUKicFQsX
SFX ó ok osíthat ok - OoX
SFX ó ok osítgató ok - ĎŇÖAUKicFQX
SFX ó ok osítgatás ok - mŇÖAUKicXSs
SFX ó ok osítgatott ok - mŇAUKicFQXs
SFX ó ok osítgathatóság ok - mŇÖAUKicSsX
SFX ó ok osítgatható ok - ĎŇÖAUKicFQX
SFX ó ok osítgathatott ok - X
SFX ó ok osítgathat ok - OoX
SFX ó ok osítgat ok - OoX
SFX ó ok osítatlanságilag ok
SFX ó ok osítatlansági ok - ĎŇÖUKicFQ!"
SFX ó ok osítatlanság ok - mŇÖAUKicQX@
SFX ó ok osítatlan ok - mŇÖAUKicFQsX
SFX ó ok osítandó ok - ĎŇÖAUKicFQX
SFX ó ok osít ok - OoX
SFX ó ok osodó ok - ĎŇÖAUKicFQX
SFX ó ok osodásilag ok
SFX ó ok osodási ok - ĎŇÖUKicFQ!"
SFX ó ok osodás ok - mŇÖAUKicXSs@
SFX ó ok osodottság ok - mŇÖAUKicSsX@
SFX ó ok osodott ok - mŇAU$icFQsX
SFX ó ok osodik ok - OoX
SFX ó ok osodhatott ok - X
SFX ó ok osodhat ok - OoX
SFX ó ok osodgatott ok - X
SFX ó ok osodgathatott ok - X
SFX ó ok osodgathat ok - OoX
SFX ó ok osodgat ok - OoX
SFX ó ek ező ek - ĐÓ×BVLjcGRX@
SFX ó ek ezésileg ek
SFX ó ek ezési ek - ĐÓ×VLjcGR!"
SFX ó ek ezés ek - nÓ×BVLjcXTt@
SFX ó ek eztető ek - ĐÓ×BVLjcGRX@
SFX ó ek eztetés ek - nÓ×BVLjcXTt@
SFX ó ek eztetett ek - nÓ×BVLjcGRtX
SFX ó ek eztetendő ek - ĐÓ×BVLjcGRX
SFX ó ek eztet ek - EeX
SFX ó ek ezik ek - EeX
SFX ó ek ezhetőség ek - nÓ×BVLjcTtX@
SFX ó ek ezhető ek - ĐÓ×BVLjcGRX
SFX ó ek ezhetett ek - X
SFX ó ek ezhetetlenség ek - nÓ×BVLjcTtX@
SFX ó ek ezhetetlen ek - nÓ×BVLjcGRtX.
SFX ó ek ezhet ek - EeX
SFX ó ek ezgető ek - ĐÓ×BVLjcGRX
SFX ó ek ezgetés ek - nÓ×BVLjcXTt@
SFX ó ek ezgethetőség ek - nÓ×BVLjcTtX@
SFX ó ek ezgethető ek - ĐÓ×BVLjcGRX
SFX ó ek ezgethetett ek - X
SFX ó ek ezgethet ek - EeX
SFX ó ek ezgetett ek - nÓ×BVLjcGRXt
SFX ó ek ezget ek - EeX
SFX ó ek ezettség ek - nÓ×BVLjcTtX@
SFX ó ek ezett ek - nÓ×BVLjcGRtX
SFX ó ek ezetlenség ek - nÓ×BVLjcRX@
SFX ó ek ezetlen ek - nÓ×BVLjcGRtX
SFX ó ek ezendő ek - ĐÓ×BVLjcGRX
SFX ó ek ez ek - EeX
SFX ó ek esítő ek - ĐÓ×BVLjcGRX@
SFX ó ek esítésileg ek
SFX ó ek esítési ek - ĐÓ×VLjcGR!"
SFX ó ek esítés ek - nÓ×BVLjcXTt@
SFX ó ek esíttető ek - ĐÓ×BVLjcGRX
SFX ó ek esíttetésileg ek
SFX ó ek esíttetési ek - ĐÓ×VLjcGR!"
SFX ó ek esíttetés ek - nÓ×BVLjcXTt@
SFX ó ek esíttethet ek - EeX
SFX ó ek esíttetett ek - nÓ×BVLjcGRtX
SFX ó ek esíttetendő ek - ĐÓ×BVLjcGRX
SFX ó ek esíttet ek - EeX
SFX ó ek esíthetőség ek - nÓ×BVLjcTtX@
SFX ó ek esíthető ek - ĐÓ×BVLjcGRX
SFX ó ek esíthetett ek - nÓ×BVLjcGRXt
SFX ó ek esíthetetlenségileg ek
SFX ó ek esíthetetlenségi ek - ĐÓ×VLjcGR!"
SFX ó ek esíthetetlenség ek - nÓ×BVLjcTtX@
SFX ó ek esíthetetlen ek - nÓ×BVLjcGRtX
SFX ó ek esíthet ek - EeX
SFX ó ek esítgető ek - ĐÓ×BVLjcGRX
SFX ó ek esítgetés ek - nÓ×BVLjcXTt
SFX ó ek esítgethetőség ek - nÓ×BVLjcTtX
SFX ó ek esítgethető ek - ĐÓ×BVLjcGRX
SFX ó ek esítgethetett ek - X
SFX ó ek esítgethet ek - EeX
SFX ó ek esítgetett ek - nÓ×BVLjcGRXt
SFX ó ek esítget ek - EeX
SFX ó ek esítettségileg ek
SFX ó ek esítettségi ek - ĐÓ×VLjcGR!"
SFX ó ek esítettség ek - nÓ×BVLjcTtX@
SFX ó ek esített ek - nÓ×BVLjcGRtX
SFX ó ek esítetlenségileg ek
SFX ó ek esítetlenségi ek - ĐÓ×VLjcGR!"
SFX ó ek esítetlenség ek - nÓ×BVLjcRX@
SFX ó ek esítetlen ek - nÓ×BVLjcGRtX
SFX ó ek esítendő ek - ĐÓ×BVLjcGRX
SFX ó ek esít ek - EeX
SFX ó ek esedő ek - ĐÓ×BVLjcGRX
SFX ó ek esedésileg ek
SFX ó ek esedési ek - ĐÓ×VLjcGR!"
SFX ó ek esedés ek - nÓ×BVLjcXTt@
SFX ó ek esedik ek - EeX
SFX ó ek esedhetett ek - X
SFX ó ek esedhet ek - EeX
SFX ó ek esedgethetett ek - X
SFX ó ek esedgethet ek - EeX
SFX ó ek esedgetett ek - X
SFX ó ek esedget ek - EeX
SFX ó ek esedettség ek - nÓ×BVLjcTtX@
SFX ó ek esedett ek - nÓ×BVLjcGRtX
SFX ó ak azó ak - ĎŇÖAUKicFQX@
SFX ó ak azásilag ak
SFX ó ak azási ak - ĎŇÖUKicFQ!"
SFX ó ak azás ak - mŇÖAUKicXSs@
SFX ó ak aztató ak - ĎŇÖAUKicFQX@
SFX ó ak aztatás ak - mŇÖAUKicXSs@
SFX ó ak aztatott ak - mŇAU$icFQsX
SFX ó ak aztatandó ak - ĎŇÖAUKicFQX
SFX ó ak aztat ak - OoX
SFX ó ak azottság ak - mŇÖAUKicSsX@
SFX ó ak azott ak - mŇAU$icFQsX
SFX ó ak azik ak - OoX
SFX ó ak azhatóság ak - mŇÖAUKicSsX@
SFX ó ak azható ak - ĎŇÖAUKicFQX
SFX ó ak azhatott ak - X
SFX ó ak azhatatlanság ak - mŇÖAUKicSsX@
SFX ó ak azhatatlan ak - mŇÖAUKicFQsX.
SFX ó ak azhat ak - OoX
SFX ó ak azgató ak - ĎŇÖAUKicFQX
SFX ó ak azgatás ak - mŇÖAUKicXSs@
SFX ó ak azgatott ak - mŇAUKicFQXs
SFX ó ak azgathatóság ak - mŇÖAUKicSsX@
SFX ó ak azgatható ak - ĎŇÖAUKicFQX
SFX ó ak azgathatott ak - X
SFX ó ak azgathat ak - OoX
SFX ó ak azgat ak - OoX
SFX ó ak azatlanság ak - mŇÖAUKicQX@
SFX ó ak azatlan ak - mŇÖAUKicFQsX
SFX ó ak azandó ak - ĎŇÖAUKicFQX
SFX ó ak az ak - OoX
SFX ó ak asító ak - ĎŇÖAUKicFQX@
SFX ó ak asításilag ak
SFX ó ak asítási ak - ĎŇÖUKicFQ!"
SFX ó ak asítás ak - mŇÖAUKicXSs@
SFX ó ak asíttató ak - ĎŇÖAUKicFQX
SFX ó ak asíttatásilag ak
SFX ó ak asíttatási ak - ĎŇÖUKicFQ!"
SFX ó ak asíttatás ak - mŇÖAUKicXSs@
SFX ó ak asíttatott ak - mŇAU$icFQsX
SFX ó ak asíttathat ak - OoX
SFX ó ak asíttatandó ak - ĎŇÖAUKicFQX
SFX ó ak asíttat ak - OoX
SFX ó ak asítottságilag ak
SFX ó ak asítottsági ak - ĎŇÖUKicFQ!"
SFX ó ak asítottság ak - mŇÖAUKicSsX@
SFX ó ak asított ak - mŇAU$icFQsX
SFX ó ak asíthatóság ak - mŇÖAUKicSsX@
SFX ó ak asítható ak - ĎŇÖAUKicFQX
SFX ó ak asíthatott ak - mŇAUKicFQXs
SFX ó ak asíthatatlanságilag ak
SFX ó ak asíthatatlansági ak - ĎŇÖUKicFQ!"
SFX ó ak asíthatatlanság ak - mŇÖAUKicSsX@
SFX ó ak asíthatatlan ak - mŇÖAUKicFQsX
SFX ó ak asíthat ak - OoX
SFX ó ak asítgató ak - ĎŇÖAUKicFQX
SFX ó ak asítgatás ak - mŇÖAUKicXSs
SFX ó ak asítgatott ak - mŇAUKicFQXs
SFX ó ak asítgathatóság ak - mŇÖAUKicSsX
SFX ó ak asítgatható ak - ĎŇÖAUKicFQX
SFX ó ak asítgathatott ak - X
SFX ó ak asítgathat ak - OoX
SFX ó ak asítgat ak - OoX
SFX ó ak asítatlanságilag ak
SFX ó ak asítatlansági ak - ĎŇÖUKicFQ!"
SFX ó ak asítatlanság ak - mŇÖAUKicQX@
SFX ó ak asítatlan ak - mŇÖAUKicFQsX
SFX ó ak asítandó ak - ĎŇÖAUKicFQX
SFX ó ak asít ak - OoX
SFX ó ak asodó ak - ĎŇÖAUKicFQX
SFX ó ak asodásilag ak
SFX ó ak asodási ak - ĎŇÖUKicFQ!"
SFX ó ak asodás ak - mŇÖAUKicXSs@
SFX ó ak asodottság ak - mŇÖAUKicSsX@
SFX ó ak asodott ak - mŇAU$icFQsX
SFX ó ak asodik ak - OoX
SFX ó ak asodhatott ak - X
SFX ó ak asodhat ak - OoX
SFX ó ak asodgatott ak - X
SFX ó ak asodgathatott ak - X
SFX ó ak asodgathat ak - OoX
SFX ó ak asodgat ak - OoX
